臺灣高雄地方法院民事裁定　　　　　　　100年度抗字第237號
抗　告　人　簡明得
相　對　人　李佩珊
上列抗告人與相對人間本票裁定事件，抗告人對於中華民國100
年9 月26日本院100 年度司票字第2932號裁定提起抗告，本院裁
定如下：
    主  文
抗告駁回。
抗告程序費用新台幣壹仟元由抗告人負擔。
    理  由
一、抗告意旨略以：本件相對人雖持有抗告人於民國100 年5 月
    7 日所簽發，票面金額新臺幣（下同）10萬元，票載到期日
    100 年9 月8 日之本票乙紙（下稱系爭本票），惟抗告人係
    於同年5 月間因投資事宜而向訴外人楊登凱借款，並簽發系
    爭本票予訴外人。嗣抗告人發現投資受騙，遂向楊登凱約定
    以分期方式清償借款，詎料楊登凱竟將系爭本票交付予相對
    人，相對人持之向法院聲請本票裁定，顯屬違約，原審准予
    相對人強制執行顯無理由。為此，爰提起本件抗告等語。
二、按執票人向本票發票人行使追索權時，得聲請法院裁定後強
    制執行，票據法第123 條定有明文。又本票執票人依上開規
    定，聲請法院裁定許可對發票人強制執行，係屬非訟事件，
    此項聲請之裁定及抗告法院之裁定，僅依非訟事件程序，以
    審查強制執行許可與否，並無確定實體上法律關係之效力，
    如發票人就票據債務之實體上事項有所爭執時，應由發票人
    另行起訴主張，以資解決，最高法院57年台抗字第76號判例
    可資參酌。
三、經查：本件相對人主張其執有抗告人所簽發之系爭本票1 紙
    ，並免除作成拒絕證書，詎於屆期提示時不獲付款，乃依票
    據法第123 條規定，聲請裁定准予強制執行等情，有系爭本
    票1 紙在卷可證，足認相對人所持系爭本票之形式已具備。
    因本件係屬非訟事件，法院僅就本票形式上之要件是否具備
    予以審查為已足，是以原審依前開規定裁定准予強制執行，
    尚無不合。至抗告人主張楊登凱業已同意其分期償還借款，
    竟仍將系爭本票交付予相對人，係屬違約云云，核屬對於本
    票債權之實體事項予已爭執，揆諸上開判例意旨，應由抗告
    人另行起訴主張，非以抗告程序為之。從而，本件抗告為無
    理由，應予駁回。
四、據上論結，本件抗告為無理由，依非訟事件法第46條、第21
    條第2 項、第24條第1 項，民事訴訟法第495 條之1 第1 項
    、第449 條第1 項、第78條，裁定如主文。
中    華    民    國   100    年    10    月    28    日
                  民事第二庭審判長法  官  朱玲瑤
                                  法  官  楊詠惠
                                  法  官  劉傑民
以上正本證明與原本無異。
如不服本裁定應於送達後10日內向本院提出再抗告狀（並按他造
當事人之人數附繕本），並繳納再抗告費新台幣1000元。
再為抗告僅得以適用法規顯有錯誤為理由，並應委任律師為代理
人。
附註：
抗告人之配偶、三親等內之血親、二親等內之姻親，或抗告人為
法人、中央或地方機關時，其所屬專任人員具有律師資格並經法
院認適當者，亦得為第三審代理人。
抗告人或其法定代理人具有律師資格者及前項情形，應於提出抗
告或委任時釋明之。
中    華    民    國   100    年    10    月    28    日
                                  書記官  林宜璋